臺灣新竹地方法院刑事判決
110年度訴字第825號
公  訴  人  臺灣新竹地方檢察署檢察官
被      告  葉豐齊




選任辯護人  劉立耕律師
            張君宇律師
            張立宇律師
被      告  新井豐


            孫豪廷



            張信全



            葉庭宇



            闕梓修


上列被告等因詐欺等案件，經檢察官提起公訴（110年度偵字第1
3333、13871、14218號)，本院依簡式審判程序審理並判決如下
：
    主  文
己○○犯三人以上共同以網際網路對公眾散布而犯詐欺取財未遂罪
，共貳拾柒罪，各處有期徒刑陸月。應執行有期徒刑貳年。
丁○○犯三人以上共同以網際網路對公眾散布而犯詐欺取財未遂罪
，共貳拾柒罪，各處有期徒刑陸月。應執行有期徒刑貳年。
乙○○犯三人以上共同以網際網路對公眾散布而犯詐欺取財未遂罪
，共貳拾柒罪，均累犯，各處有期徒刑陸月。應執行有期徒刑貳
年。
丙○○犯三人以上共同以網際網路對公眾散布而犯詐欺取財未遂罪
，共貳拾壹罪，各處有期徒刑陸月。應執行有期徒刑壹年玖月。
戊○○犯三人以上共同以網際網路對公眾散布而犯詐欺取財未遂罪
，共拾捌罪，各處有期徒刑陸月。應執行有期徒刑壹年柒月。
庚○○犯三人以上共同以網際網路對公眾散布而犯詐欺取財未遂罪
，共肆罪，均累犯，各處有期徒刑陸月。應執行有期徒刑捌月。
    事  實
一、己○○（暱稱夜叉）、丁○○（暱稱日本）及乙○○（暱稱普賢、
    乩童）自民國110年10月19日起、丙○○（暱稱風公子、風風
    風）自110年10月26日起、戊○○（暱稱小宇、宇宇宇）自110
    年10月27日起、庚○○（暱稱金剛）自110年11月2日起，各基
    於參與犯罪組織之犯意，分別加入由甲○○（暱稱阿東，本院
    另行審結）為首，以新竹縣○○鄉○○○路00巷00號獨棟透天別
    墅（位於愛迪生山莊社區內，下稱本案詐欺機房）作為詐欺
    機房據點，以實施詐術為手段，所組成具有持續性、牟利性
    之有結構性犯罪組織。該詐欺集團組織架構為：由甲○○出資
    承租上址房屋作為詐欺機房據點，並購買機房所需之手機、
    筆記型電腦及上網卡等機房設備及籌備後續運作所需之一切
    資金費用，主持本案詐欺機房，指揮並訓練上開機房成員、
    定期開會檢討工作情形及管制人員外出，統籌機房運作之現
    場管理，提供在機房期間之食物及日常生活起居之需求；己○○、丁○○、乙○○、丙○○、戊○○、庚○○則均擔任該詐欺集團之
    機房成員，聽從甲○○之指揮及監督。該詐欺集團之詐欺手法
    係向居住在中國大陸之女性以「假戀愛真詐財」之詐欺犯罪
    模式詐取金錢，先隨機搭訕中國交友網站或交友軟體上不特
    定女性會員，由機房成員以甲○○所提供經他人偽造之「楊凱
    鈞」國民身分證（尚無積極證據證明已行使使用）及網路成
    熟型男影像照片，頻向女性被害人噓寒問暖建立情誼後，再
    利用通訊軟體微信（WeChat，下稱微信）與之通聯，由機房
    成員依照甲○○所提供放置於手機內備忘錄中之「教戰手冊」
    講稿，虛構身分、身世及成長背景，使用微信與大陸地區女
    子聊天並詐稱：係擔任人生規劃策劃部人員，從事就業規劃
    、青年創業及商業管理等事項，進而講述不實之家庭背景、
    情史、感情觀念等周邊個人背景資料以增加可信性，於取得
    大陸地區女子信任進而交往之後，再乘隙以借款或借用其名
    義加入穩賺不賠之期貨投資方案等不實說詞，欲使大陸地區
    女子信以為真而匯款至該詐欺集團指定的人頭帳戶內，再層
    層轉帳後匯回臺灣，交予該詐騙集團朋分得手詐欺款項；若
    詐騙成功，機房成員依據個人之業績，可領取詐騙所得之某
    比例（約15%至50%不等，需視詐騙成果扣除成本調整）作為
    酬勞，藉此牟利。
二、己○○、丁○○、乙○○、丙○○、戊○○、庚○○於參與上開犯罪組織
    期間，與甲○○即共同意圖為自己不法所有，基於3人以上共
    同以網際網路對公眾散布而詐欺取財之犯意聯絡，由甲○○指
    揮己○○、丁○○、乙○○、丙○○、戊○○、庚○○等人相互透過Tele
    gram通訊軟體設立「666」、「888」等群組，追蹤各成員目
    前工作情形，互相報告並統整詐欺進度學習詐欺技巧、交換
    詐欺資訊，己○○等人使用甲○○所提供之手機，連結網際網路
    後，瀏覽或加入中國大陸交友網站、交友軟體「同城約會」
    、「趣約會」、「牽媒」、「對緣」、「世紀」、「百合」
    、「靈魂」、「陌陌」、「你的先生」、「Only婚戀」之會
    員，張貼虛構之個人資料、交友條件等不實資訊，吸引或物
    色詐欺對象，並參考甲○○所提供放置於手機內備忘錄中之「
    教戰手冊」講稿話術，透過微信加入好友圈後於附表一編號
    1至27所示時間，向附表一編號1至27所示被害人（均無證據
    證明為未滿18歲之人），著手實施如附表一編號1至27所示
    之詐騙行為。嗣經警調人員於110年11月3日下午1時許，持
    本院所核發之搜索票進入本案詐欺機房進行搜索，扣得附表
    二所示甲○○所有之物品，因而查獲，然己○○等人尚未詐得任
    何款項而未遂。
三、案經臺灣新竹地方檢察署（下稱新竹地檢署）檢察官指揮法
    務部調查局新竹縣調查站移送及臺北市政府警察局萬華分局
    報告新竹地檢署檢察官偵查起訴。
    理  由
一、本件被告等所犯組織犯罪防制條例第3條第1項後段之參與犯
    罪組織罪及刑法第339條之4第2項、第1項第2款、第3款之3
    人以上共同以網際網路對公眾散布而犯詐欺取財未遂罪等，
    均非死刑、無期徒刑、最輕本刑為3年以上有期徒刑之罪，
    被告等於本院準備程序進行中，就被訴事實均為有罪之陳述
    ，經本院合議庭認合於刑事訴訟法第273條之1之規定，裁定
    進行簡式審判程序，合先敘明。
二、認定事實所憑之證據及理由：
　　上開犯罪事實業據被告己○○（見13333偵卷六第115至118頁
    、第171至172頁、第174至175頁、本院卷第104頁、第309頁
    、第320頁、第324至325頁）、丁○○（見13333偵卷五第4至8
    頁反面、第24至29頁、卷六第18頁反面、第123至125頁、第
    171至172頁、本院卷第309頁、第379頁、第388頁）、乙○○
    （見13333偵卷六第16頁反面、第119至122頁、第171至172
    頁、本院卷第309頁、第379頁、第388頁）、丙○○（見13333
    偵卷三第9至15頁反面、第125至132頁、卷六第10頁反面、
    第130至132頁、第171至172頁、本院卷第146頁、第309頁、
    第379頁、第388頁）、戊○○（見13333偵卷六第171至172頁
    、本院卷第309頁、第379頁、第388頁）、庚○○（見13333偵
    卷三第193頁、卷六第12頁反面、第133至136頁、第171至17
    2頁、本院卷第309頁、第379頁、第388頁）等人分於警詢、
    偵查、本院行準備程序及審理時均坦承不諱，核與證人即共
    犯甲○○於警詢、偵查、本院訊問、行準備程序及審理時之供
    述（見13333偵卷一第101至106頁反面、第145至147頁、卷
    六第22至23頁反面、第70至74頁、第158至163頁、第171至1
    72頁、本院卷第89至93頁、第309頁、第379至381頁、第393
    至425頁）、證人詹博閔於警詢及偵查中之證述（見13333偵
    卷六第43至46頁、第52至53頁反面）、證人歐陽良吉於警詢
    之證述（見13333偵卷六第83至85頁反面）情節大致相符，
    並有法務部調查局新竹縣調查站110年3月13日搜索扣押筆錄
    、扣押物品目錄表、搜索票（見13333偵卷一第3至11頁、第
    25頁）、法務部調查局數位現場蒐證紀錄（見13333偵卷一
    第109至132頁反面、卷六第38頁反面至42頁反面）、通訊軟
    體Telegram群組「666」、「888」成員資料截圖、訊息對話
    紀錄截圖（見13333偵卷一第133至139頁反面）、扣押物照
    片及內容截圖（見13333偵卷二第31至145頁、卷三第6至8頁
    、第180至183頁、卷五第10至12頁、第41頁至反面）、房屋
    租賃契約書、房東歐陽良吉提出之存摺封面及內頁房租繳納
    明細、房屋仲介黃士娟手機內與暱稱「詹」之詹博閔LINE訊
    息對話紀錄截圖（見13333偵卷六第87至104頁反面）、搜索
    扣押所得物品一覽表、扣押物編號及其內相關資料、通訊軟
    體微信訊息紀錄截圖（見3871偵卷第6至7頁、第13至144頁
    ）、現場平面圖、愛迪生社區監視器影像畫面截圖、社區大
    門出入紀錄表（見13871偵卷第145至150頁）附卷可稽，此
    外，尚有如附表二所示物品扣案可佐，足認被告己○○、丁○○
    、乙○○、丙○○、戊○○、庚○○前揭任意性自白均與事實相符，
    應可採信，本件事證明確，被告等人犯行均堪認定，自應依
    法論科。
三、論罪科刑：
（一）按組織犯罪防制條例第2條第1項「本條例所稱犯罪組織，
      指3人以上，以實施強暴、脅迫、詐欺、恐嚇為手段或最
      重本刑逾5年有期徒刑之罪，所組成具有持續性或牟利性
      之有結構性組織」，藉由防制組織型態之犯罪活動為手段
      ，以達成維護社會秩序、保障人民權益之目的，乃於該條
      例第3條第1項前段與後段，分別對於「發起、主持、操縱
      、指揮」及「參與」犯罪組織者，依其情節不同而為處遇
      ，行為人雖有其中一行為（如參與），不問其有否實施各
      該手段（如詐欺）之罪，均成立本罪。查本案詐欺機房係
      由共犯甲○○發起，被告己○○、丁○○、乙○○、丙○○、戊○○、
      庚○○等人所同組，該詐欺集團成員至少為3人以上無訛。
      而本案機房自110年10月19日起開始運作，係以透過交友
      網站、軟體及通訊軟體向中國大陸女性以「假戀愛真詐財
      」之詐欺犯罪模式詐取金錢為目的，具有組織架構及分工
      階層，自須投入相當之成本、時間，非為立即實施犯罪而
      隨意組成，足認本案機房之詐欺集團，屬3人以上，以實
      施詐術為手段，所組成具有持續性及牟利性之有結構性組
      織，核與組織犯罪防制條例第2條所定「犯罪組織」之構
      成要件相符。㈡ 
（二）核被告己○○、丁○○、乙○○、丙○○、戊○○、庚○○就如事實欄
      一所為，均係犯組織犯罪防制條例第3條第1項後段之參與
      犯罪組織罪；被告己○○、丁○○、乙○○如事實欄二即附表一
      編號1至27所為，均係犯刑法第339條之4第2項、第1項第2
      、3款之3人以上共同以網際網路對公眾散布而犯詐欺取財
      未遂罪、被告丙○○如事實欄二即附表一編號7至27所為，
      均係犯刑法第339條之4第2項、第1項第2、3款之3人以上
      共同以網際網路對公眾散布而犯詐欺取財未遂罪、被告戊○○如事實欄二即附表一編號10至27所為，均係犯刑法第33
      9條之4第2項、第1項第2、3款之3人以上共同以網際網路
      對公眾散布而犯詐欺取財未遂罪、被告庚○○如事實欄二即
      附表一編號24至27所為，均係犯刑法第339條之4第2項、
      第1項第2、3款之3人以上共同以網際網路對公眾散布而犯
      詐欺取財未遂罪。
（三）按共同實行犯罪行為之人，在合同意思範圍以內，各自分
      擔犯罪行為之一部，相互利用他人之行為，以達其犯罪之
      目的者，即應對於全部所發生之結果，共同負責，不問犯
      罪動機起於何人，亦不必每一階段犯行，均經參與；再關
      於犯意聯絡，不限於事前有所協定，其於行為當時，基於
      相互之認識，以共同犯罪之意思參與者，亦無礙於共同正
      犯之成立，且數共同正犯之間，原不以直接發生犯意聯絡
      者為限，即有間接之聯絡者，亦包括在內。本件被告己○○
      、丁○○、乙○○、丙○○、戊○○、庚○○等人參與以共犯甲○○為
      首之詐欺集團後，其等主觀上對該詐欺集團乃各自分工模
      式，彼此分擔部分工作之有結構性組織等節，已有所認知
      ，且其等於各自加入上開詐欺集團之時起分別假扮之虛擬
      角色透過交友網站或交友軟體施行詐欺，並於通訊軟體群
      組內互相報告詐欺進度、研討詐欺技巧，乃係附表一所示
      犯行不可或缺之重要環節，彼此間就各自加入上開詐欺集
      團之時起所為如附表一所示犯行，確有犯意聯絡及行為分
      擔，自應論以共同正犯。
（四）罪數關係：
    ⒈按組織犯罪防制條例係藉由防制組織型態之犯罪活動為手
      段，以達成維護社會秩序、保障人民權益之目的，乃於該
      條例第3條第1項前段與後段，分別對於「發起、主持、操
      縱、指揮」及「參與」犯罪組織者，依其情節不同而為處
      遇，行為人雖有其中一行為（如參與），不問其有否實施
      各該手段（如詐欺）之罪，均成立本罪。然在未經自首或
      有其他積極事實，足以證明其確已脫離或解散該組織之前
      ，其違法行為，仍繼續存在，即為行為之繼續，而屬單純
      一罪，至行為終了時，仍論為一罪。而現今詐欺集團之成
      員皆係為欺罔他人，騙取財物，方參與以詐術為目的之犯
      罪組織，行為人以一發起、指揮或參與詐欺犯罪組織，並
      分工加重詐欺行為，同時觸犯發起、指揮或參與犯罪組織
      罪及加重詐欺取財罪，雖其等發起、指揮、參與犯罪組織
      之時、地與加重詐欺取財之時、地，在自然意義上非完全
      一致，然二者仍有部分合致，且犯罪目的單一，依一般社
      會通念，認應評價為一罪方符合刑罰公平原則，應屬想像
      競合犯，如予數罪併罰，反有過度評價之疑，實與人民法
      律感情不相契合；惟倘若行為人於發起、指揮或參與詐欺
      犯罪組織之行為繼續中，先後多次為加重詐欺之行為，因
      發起、指揮或參與犯罪組織罪為繼續犯，犯罪一直繼續進
      行，直至犯罪組織解散，或其脫離犯罪組織時，其犯行始
      行終結。故該發起、指揮或參與犯罪組織與其後之多次加
      重詐欺之行為皆有所重合，然因行為人僅為一發起、指揮
      或參與犯罪組織行為，侵害一社會法益，屬單純一罪，應
      僅就「該案中」與發起、指揮或參與犯罪組織罪時間較為
      密切之首次加重詐欺犯行，論以參與犯罪組織罪及加重詐
      欺罪之想像競合犯，而其他之加重詐欺犯行，祗需單獨論
      罪科刑即可，無需再另論以發起、指揮或參與犯罪組織罪
      ，以避免重複評價。
　　⒉查被告己○○、丁○○、乙○○、丙○○、戊○○、庚○○等人加入本
      案詐欺機房犯罪組織後，即與共犯甲○○共同為附表一所示
      犯行，因被告等參與上開犯罪組織之目的，即係欲與組織
      成員共同爲詐欺取財犯行，具有行為局部之同一性，在法
      律上實應評價為一行為，則揆諸前揭說明，其等各自參與
      犯罪組織之犯行，自應與其於本案中之「首次加重詐欺犯
      行」即被告己○○、丁○○、乙○○均就附表一編號1之犯行、
      被告丙○○就附表一編號7之犯行、被告戊○○就附表一編號1
      0之犯行、被告庚○○就附表一編號24之犯行論以想像競合
      犯，依刑法第55條規定，均應從一重論以刑法第339條之4
      第2項、第1項第2、3款之3人以上共同以網際網路對公眾
      散布而犯詐欺取財未遂罪處斷。
　　⒊另按刑法處罰之加重詐欺取財罪係侵害個人財產法益之犯
      罪，其罪數計算，依一般社會通念，應以被害人數、被害
      次數之多寡，決定其犯罪之罪數（最高法院108年度台上
      字第274號判決意旨參照）。是被告己○○、丁○○、乙○○等
      所為上開3人以上共同以網際網路對公眾散布而犯詐欺取
      財未遂罪各27罪、被告丙○○所為上開3人以上共同以網際
      網路對公眾散布而犯詐欺取財未遂罪21罪、被告戊○○所為
      上開3人以上共同以網際網路對公眾散布而犯詐欺取財未
      遂罪18罪、被告庚○○所為上開3人以上共同以網際網路對
      公眾散布而犯詐欺取財未遂罪4罪，因被害人各不相同，
      所侵害者為個別之財產法益，犯意個別，行爲互異，均應
      予分論併罰。
（五）累犯：
      被告乙○○前⑴曾於107年間因肇事逃逸案件，經臺灣新北地
      方法院（下稱新北地院）以107年度審交訴字第133號判決
      有期徒刑6月確定；⑵於106年間因違反毒品危害防制條例
      案件，經新北地院以108年度簡字第1303號判決有期徒刑5
      月確定。上開兩案件經新北地院以108年度聲字第3018號
      裁定應執行有期徒刑10月，經高等法院108年度抗字第142
      3號裁定駁回抗告確定，並於109年4月26日縮短刑期執行
      完畢；被告庚○○於108年間因公共危險案件，經新北地院
      以108年度交簡字第2956號判決判處有期徒刑2月確定，於
      109年3月27日執行完畢等情，此分有被告乙○○及庚○○之臺
      灣高等法院被告前案紀錄表附卷可參，其等於徒刑執行完
      畢後，5年以內故意再犯本件有期徒刑以上之罪，均為累
      犯。參酌司法院釋字第775號解釋，法院應區分行為人所
      犯情節，裁量是否依刑法第47條第1項之累犯規定加重其
      刑，以避免因一律適用累犯加重規定，致生行為人所受刑
      罰超過其所應負擔之罪責，其人身自由因此遭受過苛之侵
      害，而不符憲法罪刑相當原則。本院審酌被告乙○○所犯前
      案為肇事逃逸及施用毒品案件、被告庚○○所犯前案為酒後
      駕車之公共危險案件，均與本件罪質並不相同，且均無刑
      罰反應力薄弱之情，爰均不加重其最輕本刑。
（六）刑之減輕事由：　
    ⒈被告己○○、丁○○、乙○○、丙○○、戊○○、庚○○等雖自其等各
      自加入本案詐欺機房組織之時起，分別著手於事實欄二即
      附表一所示加重詐欺取財行為之實行，惟於110年11月3日
      旋遭警查獲而未得逞，業如前述，是其等此部分加重詐欺
      犯行均當屬未遂犯，爰均依刑法第25條第2項之規定，按
      既遂犯之刑減輕之。
　　⒉按犯組織犯罪防制條例第3條之罪，於偵查及審判中均自白
      者，減輕其刑，同條例第8條第1項後段定有明文。查被告
      己○○、丁○○、乙○○、丙○○、戊○○、庚○○就被訴參與犯罪組
      織罪部分，於偵查中及本院審理時均自白犯行，業如前述
      ，原均應依上開規定減輕其刑，惟其等所犯參與犯罪組織
      罪屬想像競合犯之輕罪，僅由本院於後述依刑法第57條量
      刑時一併衡酌該部分減輕其刑事由。
　　⒊被告己○○辯護人另以被告己○○涉世未深，本件乃初次涉入
      ，自偵查至審理均自白供認，犯後態度良好，其非組織核
      心，實際操作之交友詐欺犯行僅有1次，本案亦無實際受
      害人之經濟損失，被告未有實際犯罪所得，且其家境狀況
      困苦，若置諸過重刑獄，日後更生之路更較他人困苦，時
      屬情輕法重，應認科以最低刑度仍嫌過重，請求法院依刑
      法第59條之規定減輕其刑云云。惟按第59條按犯罪之情狀
      顯可憫恕，認科以最低度刑仍嫌過重者，得酌量減輕其刑
      ，刑法第59條定有明文。此雖為法院依法得行使裁量之事
      項，然非漫無限制，須犯罪有其特殊之原因、環境與情狀
      ，參以刑法第57條所列10款事項等一切情狀後，在客觀上
      足以引起一般之同情，認為即予宣告法定最低度刑，猶嫌
      過重者，始有其適用。查現今社會詐欺集團橫行，往往對
      於被害人之財產及社會秩序產生重大侵害，其犯罪態樣、
      行為手法亦廣為社會大眾所非難，本案係屬集團性犯罪，
      又係橫跨兩岸之詐欺犯行，嚴重破壞社會治安，且被告己○○所為犯行已依刑法第25條第2項規定減輕其刑，當無情
      輕法重之憾，亦無客觀上足以引起一般人同情，處以法定
      最低刑度仍失之過苛之情形，並無再依刑法第59條予以酌
      減之餘地，附此敘明。
（七）爰審酌被告己○○、丁○○、乙○○、丙○○、戊○○、庚○○等人均
      正值青壯之齡，均具有透過合法途徑取得報酬、賺取財物
      之能力，竟不思循正當管道獲取財物，為圖謀一己私慾，
      加入共犯甲○○為首之詐欺機房犯罪組織，由被告等人擔任
      詐欺機房成員，利用公眾得瀏覽之中國大陸交友網站、交
      友軟體隨機結識如附表一所示之被害人等，而以「假交友
      真詐財」之方法詐欺被害人等，嚴重破壞我國國際聲譽，
      傷害人與人之間之信賴關係及社會秩序，惡性非輕，惟審
      酌其等犯後均知坦認犯行，就所涉參與犯罪組織犯行，均
      已符合自白減刑規定，兼衡其等之素行、犯罪動機、目的
      、分工情形及參與程度、被告己○○自述國中畢業之智識程
      度、無業、家庭經濟狀況貧窮、與母親及弟弟同住、未婚
      、無子女；被告丁○○自述高職肄業之智識程度、原從事物
      流工作、家庭經濟狀況勉持、與母親及阿姨同住、未婚、
      無子女；被告乙○○自述國中肄業之智識程度、原從事貼磁
      磚之工作、家庭經濟狀況勉持、與母親及弟弟同住、未婚
      、無子女；被告丙○○自述國中畢業之智識程度、原從事油
      漆工、家庭經濟狀況勉持、與母親及老婆同住、已婚、無
      子女；被告戊○○自述國中肄業之智識程度、原從事冷氣安
      裝之工作、家庭經濟狀況勉持、與父母同住、未婚、無子
      女；被告庚○○自述高中肄業之智識程度、原於市場之販賣
      水果、家庭經濟狀況勉持、與父母同住、未婚、無子女等
      一切情狀，分別量處如主文各項所示之刑，並均定應執行
      刑，以示懲儆。
（八）末按組織犯罪防制條例第3條第3項規定：「犯第1項之罪
      者，應於刑之執行前，令入勞動場所，強制工作，其期間
      為3年。」惟該條項規定業經司法院釋字第812號解釋於11
      0年12月10日以其違反憲法比例原則及憲法明顯區隔原則
      之要求，與憲法第8條保障人身自由之意旨不符，應自釋
      字第812號解釋公布之日起失其效力，是本案對被告等人
      爰均不另為強制工作之諭知，附此敘明。
　四、沒收部分：
　　　扣案附表二所示之物均為共犯甲○○所有供本件詐欺機房犯
      罪使用，非本件被告己○○、丁○○、乙○○、丙○○、戊○○、庚○○等人所有，業經共犯甲○○自陳在卷，且依卷內資料並無
      證據證明被告己○○、丁○○、乙○○、丙○○、戊○○、庚○○等人
      均已收受報酬，爰均不予宣告沒收。
據上論斷，應依刑事訴訟法第273條之1第1項、第299條第1項前
段，判決如主文。
本案經檢察官葉子誠提起公訴，檢察官林李嘉到庭執行職務。
中　　華　　民　　國　　111 　年　　2 　　月　　18　　日
                  刑事第三庭    法　官　  賴淑敏
以上正本證明與原本無異。
如不服本判決應於收受本判決後20日內向本院提出上訴書狀，上
訴書狀應敘述具體理由。上訴書狀未敘述上訴理由者，應於上訴
期間屆滿後20日內補提理由書狀於本院(均須按他造當事人之人
數附繕本 )「切勿逕送上級法院」。 
中　　華　　民　　國　　111 　年　　2 　　月　　18　　日
                                書記官　　陳家欣
附錄本案論罪科刑法條全文： 　
組織犯罪防制條例第3條
發起、主持、操縱或指揮犯罪組織者，處3年以上10年以下有期
徒刑，得併科新臺幣1億元以下罰金；參與者，處6月以上5年以
下有期徒刑，得併科新臺幣1千萬元以下罰金。但參與情節輕微
者，得減輕或免除其刑。
具公務員或經選舉產生之公職人員之身分，犯前項之罪者，加重
其刑至二分之一。
犯第1項之罪者，應於刑之執行前，令入勞動場所，強制工作，
其期間為3年。
前項之強制工作，準用刑法第90條第2項但書、第3項及第98條第
2項、第3項規定。
以言語、舉動、文字或其他方法，明示或暗示其為犯罪組織之成
員，或與犯罪組織或其成員有關聯，而要求他人為下列行為之一
者，處3年以下有期徒刑，得併科新臺幣3百萬元以下罰金：
一、出售財產、商業組織之出資或股份或放棄經營權。
二、配合辦理都市更新重建之處理程序。
三、購買商品或支付勞務報酬。
四、履行債務或接受債務協商之內容。
前項犯罪組織，不以現存者為必要。
以第5項之行為，使人行無義務之事或妨害其行使權利者，亦同
。
第5項、第7項之未遂犯罰之。

中華民國刑法第339條之4
犯第339條詐欺罪而有下列情形之一者，處1年以上7年以下有期
徒刑，得併科1百萬元以下罰金：
一、冒用政府機關或公務員名義犯之。
二、三人以上共同犯之。
三、以廣播電視、電子通訊、網際網路或其他媒體等傳播工具，
    對公眾散布而犯之。
前項之未遂犯罰之。

附表一
編號 被害人/微信帳號暱稱) 詐騙日期 (對話始點) 詐騙方式  1  郭平/ 萍水相逢 (原起訴書附表二編號16) 110年10月23日 乙○○使用甲○○所提供附表二扣案物編號A1-2-7號手機，透過微信向郭平佯稱其名為陳宇東、目前從事人生、就學、創業規劃管理等虛構之身分及職業資訊，並對郭平噓寒問暖以取得信任。  2  高靜/ 靜默如初 (原起訴書附表二編號7) 110年10月24日 丁○○使用甲○○所提供附表二扣案物編號A1-1-10號手機，透過微信向高靜佯稱其係從事策畫、就學、創業規劃管理等虛構之職業資訊，並對高靜噓寒問暖談論感情觀以取得信任。  3 孫艾/ 孫艾 (原起訴書附表二編號12) 110年10月24日 己○○使用甲○○所提供附表二扣案物編號A1-1-11號手機，透過微信向孫艾佯稱其為楊坤東之虛偽身分，並與孫艾以老公老婆相稱，取得信任並達交往階段。  4 龍芙蓉/龍芙蓉-中國平安 (原起訴書附表二編號14) 110年10月24日 丙○○使用甲○○所提供附表二扣案物編號A1-1-16號手機，透過微信向龍芙蓉以虛偽身分與龍芙蓉談情說愛，取得龍芙蓉信任以親愛的相稱，達交往階段。  5 李夢琪/李夢琪~Ayla艾拉 (原起訴書附表二編號8) 110年10月25日 丁○○使用甲○○所提供附表二扣案物編號A1-1-10號手機，透過微信向李夢琪佯稱其名為陳宇東、目前工作領域等虛構之身分及職業資訊，並對李夢琪噓寒問暖、交換照片取得信任。  6 鄭文萍/夏日冰茶 (原起訴書附表二編號22) 110年10月25日 乙○○使用甲○○所提供附表二扣案物編號A1-2-7號手機，透過微信向鄭文萍佯稱其名為王有為、從事策畫、人生、就學、創業規劃、商業管理等虛構之身分及職業等資訊，並對鄭文萍噓寒問暖以取得信任。  7 張秀/ 優秀 (原起訴書附表二編號9) 110年10月26日 丁○○使用甲○○所提供附表二扣案物編號A1-1-10號手機，透過微信向張秀佯稱其名為陳宇東、目前工作領域等虛構之身分及職業、家庭資訊，並對張秀噓寒問暖以取得信任。  8 楊洋/ 楊洋 (原起訴書附表二編號23) 110年10月26日 丁○○使用甲○○所提供附表二扣案物編號A1-3-3號手機，透過微信向楊洋佯稱其名為陳宇東、目前工作領域等虛構之身分及職業資訊，並對楊洋噓寒問暖以取得信任。  9 蘇利華/寒梅傲雪 (原起訴書附表二編號24) 110年10月26日 丁○○使用甲○○所提供附表二扣案物編號A1-3-3號手機，透過微信向蘇利華佯稱其名為楊坤東、工作狀況虛構之身分等資訊，並對蘇利華噓寒問暖談論感情觀以取得信任。  10 陳美琪/ Chan (原起訴書附表二編號3) 110年10月28日 甲○○使用附表二扣案物編號A1-1-9號手機，透過微信向陳美琪以虛偽身分與陳美琪談情說愛，取得陳美琪信任互稱以親密暱稱。  11 程佳怡/前程似錦 (原起訴書附表二編號25) 110年10月28日 丁○○使用甲○○所提供附表二扣案物編號A1-3-3號手機，透過微信向程佳怡佯稱其名為陳宇東、從事人生、就學、創業規劃、商業管理等虛構之身分及職業等資訊，並對程佳怡噓寒問暖以取得信任。  12 琳韻/ Meina (原起訴書附表二編號26) 110年10月28日 丁○○使用甲○○所提供附表二扣案物編號A1-3-3號手機，透過微信向琳韻佯稱其名為孫國文、從事人生、就學、創業規劃、商業管理等虛構之身分及職業等資訊，並與琳韻談及日常生活以取得信任。  13 賓娜/ 倔強的猴子 (原起訴書附表二編號2) 110年10月29日 甲○○使用附表二扣案物編號A1-1-5號手機，以暱稱「宇東」透過微信向賓娜詢問其個人資料、電話號碼，並與賓娜談及日常生活以取得信任。  14 張瀾/ 九月 (原起訴書附表二編號4) 110年10月29日 甲○○使用附表二扣案物編號A1-1-9號手機，透過微信向張瀾以虛偽身分談及感情觀、日常生活等以取得信任。  15 梁嘉馨/香秋拉澤 (原起訴書附表二編號5) 110年10月29日 甲○○使用附表二扣案物編號A1-1-9號手機，透過微信向梁嘉馨佯稱其為楊坤東並談及感情觀、日常生活等取得梁嘉馨信任以親愛的相稱。  16 張雨莎/ 莎  (原起訴書附表二編號21) 110年10月29日 乙○○使用甲○○所提供附表二扣案物編號A1-2-7號手機，透過微信向張雨莎佯稱其名為王有為等虛構之身分資訊，並對張雨莎噓寒問暖、聊及日常生活以取得信任。  17 李嘉怡/逸 (原起訴書附表二編號10) 110年10月30日 丁○○使用甲○○所提供附表二扣案物編號A1-1-10號手機，透過微信向李嘉怡佯稱其名為楊坤東、從事策劃工作、父親病狀等虛構之身分、職業及家庭等資訊以取得信任。  18 孫新/ 新月ㄦ (原起訴書附表二編號17) 110年10月30日 乙○○使用甲○○所提供附表二扣案物編號A1-2-7號手機，透過微信向孫新佯稱其名為王有為、從事人生規劃、就學、青年創業、商業管理等虛構之身分及職業等資訊，並與孫新談及日常生活以取得信任。  19 彭童悅/ Crystal圖圖 (原起訴書附表二編號1) 110年10月31日 甲○○使用附表二扣案物編號A1-1-1號手機，透過微信向彭童悅以虛偽身分談及日常生活等內容，取得彭童悅信任並傳送個人生活照片。  20 馬艷/ 果果 (原起訴書附表二編號6) 110年11月1日 丁○○使用甲○○所提供附表二扣案物編號A1-1-10號手機，透過微信向馬艷佯稱其名為楊坤東，從事策劃、人生及就學規劃、青年創業、商業管理等虛構之身分及職業等資訊，並對馬艷噓寒問暖以取得信任。  21 周芸/ Rx婷美~芸 (原起訴書附表二編號11) 110年11月1日 丁○○使用甲○○所提供附表二扣案物編號A1-1-10號手機，透過微信向周芸佯稱其名為孫國文，從事策劃、人生及就學規劃、青年創業、商業管理等虛構之身分、家庭及職業等資訊，並對周芸噓寒問暖以取得信任。  22 王靜/ 靜 (原起訴書附表二編號18) 110年11月1日 乙○○使用甲○○所提供附表二扣案物編號A1-2-7號手機，透過微信向王靜佯稱其名為陳宇東並談及日常生活以取得信任。  23 李琴/ 琴姊兔業 (原起訴書附表二編號27) 110年11月1日 丁○○使用甲○○所提供附表二扣案物編號A1-3-3號手機，透過微信向李琴佯稱其名為陳宇東，對李琴聊及日常生活、感情觀等以取得信任。  24 心儀/ 心懷美好 (原起訴書附表二編號13) 110年11月2日 丙○○使用甲○○所提供附表二扣案物編號A1-1-16號手機，透過微信向心儀以虛偽身分表白情感，以取得信任。  25 王秀紅/ 王秀紅 (原起訴書附表二編號15) 110年11月2日 丙○○使用甲○○所提供附表二扣案物編號A1-1-16號手機，透過微信向王秀紅以虛偽身分聊及感情觀及日常生活，以取得信任。  26 劉文竟/劉 (原起訴書附表二編號19) 110年11月2日 乙○○使用甲○○所提供附表二扣案物編號A1-2-7號手機，透過微信向劉文竟佯稱其名為陳宇東並談及日常生活、工作狀況等以取得信任。  27 李霞/ 晚風 (原起訴書附表二編號20) 110年11月2日 乙○○使用甲○○所提供附表二扣案物編號A1-2-7號手機，透過微信向李霞佯稱其名為王有為，從事策劃、人生及就學規劃、青年創業、商業管理等虛構之身分及職業等資訊以取得信任。  

附表二　　　
編號 扣案物編號 扣押物品名稱 數量 1 A1-1-1 粉色iPhone手機（IMEI：000000000000000） 1支 2 A1-1-2 iPhone手機（門號：0000000000，IMEI：000000000000000） 1支 3 A1-1-3 玫瑰iPhone手機（門號1：0000000000、門號2：0000000000，IMEI：000000000000000） 1支 4 A1-1-4 iPhone手機（IMEI：000000000000000，門號：0000000000） 1支 5 A1-1-5 iPhone7手機（IMEI：000000000000000） 1支 6 A1-1-6 iPhone手機（門號：0000000000，IMEI：000000000000000） 1支 7 A1-1-7 iPhone手機（IMEI：000000000000000） 1支 8 A1-1-8 iPhone手機（IMEI：000000000000000） 1支 9 A1-1-9 iPhone手機（IMEI：000000000000000） 1支 10 A1-1-10 黑色iPhone手機（IMEI：000000000000000） 1支 11 A1-1-11 iPhone手機（門號：0000000000，IMEI：000000000000000） 1支 12 A1-1-12 iPhone手機（IMEI：000000000000000，門號：00000000000） 1支 13 A1-1-13 粉色iPhone手機（門號：0000000000，IMEI：000000000000000） 1支 14 A1-1-14 iPhone手機（IMEI：0000000000000） 1支 15 A1-1-15 iPhone手機（IMEI：000000000000000） 1支 16 A1-1-16 iPhone手機（門號：0000000000，IMEI：000000000000000） 1支 17 A1-1-17 Sugar手機（IMEI：000000000000000、00000000000000） 1支 18 A1-1-18 黑色iPhone手機（門號：+00000000000，IMEI：000000000000000） 1支 19 A1-1-19 Sugar手機（背貼0000000000卡片） 1支 20 A1-1-20 iphone手機（IMEI：000000000000000，門號：0000000000） 1支 21 A1-2-1 黑色Sugar手機（IMEI：000000000000000，IMEI：000000000000000） 1支 22 A1-2-2 玫瑰金iPhone手機（IMEI：000000000000000） 1支 23 A1-2-3 SUGAR手機 1支 24 A1-2-4 iPhone手機（門號：0000000000，IMEI：000000000000000） 1支 25 A1-2-5 黑色vivo手機（IMEI1：000000000000000，IMEI2：000000000000000） 1支 26 A1-2-6 紅色vivo手機（IMEI1：000000000000000，IMEI2：000000000000000） 1支 27 A1-2-7 玫瑰金iPhone手機（門號：0000000000，IMEI：000000000000000） 1支 28 A1-2-8 銀色iPhone手機（門號：0000000000，IMEI：000000000000000） 1支 29 A1-2-9 黑色vivo手機（IMEI1：000000000000000，IMEI2：000000000000000） 1支 30 A1-3-1 SAMSUNG手機（IMEI：000000000000000，IMEI：000000000000000） 1支 31 A1-3-2 iPhone手機（IMEI：000000000000000） 1支 32 A1-3-3 iPhone手機（門號：0000000000，IMEI：00000000000000） 1支 33 A1-3-4 玫瑰金iPhone手機（IMEI：000000000000000，門號：000000000000） 1支 34 A1-3-5 Sugar手機（門號：0000000000，IMEI1：000000000000000-00，IMEI2：000000000000000-00） 1支 35 A1-3-6 iPhone手機（IMEI：0000000000000000） 1支 36 A1-3-7 iPhone手機（門號：0000000000，IMEI：000000000000000） 1支 37 A1-3-8 隨身碟 2支 38 A1-3-9 Acer筆記型電腦 1台 39 A1-3-10 ASUS筆記型電腦 1台 40 A1-3-11 ASUS筆記型電腦 1台 41 A1-3-12 扣押物編號A1-3-9資料光碟 1片 42 A1-3-13 玫瑰金iPhone手機（新機） 1支 43 A1-3-14 上網卡 1袋 44 A1-3-15 上網卡儲值收據 1張